臺灣臺中地方法院刑事判決　　　　　　　 96年度易字第994號
公　訴　人　臺灣臺中地方法院檢察署檢察官
被　　　告　丙○○
　　　　　　甲○○　29歲民.
共　　　同
選任辯護人　吳文虎律師
上列被告等因背信案件，經檢察官提起公訴（95年度偵字第2526
6號），本院判決如下：
    主    文
丙○○、甲○○均無罪。
    理    由
一、公訴意旨略以：被告丙○○為告訴人丁○○○之夫、被害人
    賴文洲之父，因被害人賴文洲自幼有中度智能障礙，於民國
    88年12月20日，經臺灣臺中地方法院以88年度禁字第162號
    為禁治產宣告，由被告丙○○為監護人。被告甲○○為大陸
    地區人民，於91年3月4日與被害人賴文洲結婚，而繼為被害
    人賴文洲之監護人。被告甲○○為被害人賴文洲之監護人，
    對被害人賴文洲之財產，非為其利益不得處分，被告丙○○
    及甲○○罔顧倫常，自93年起多次為通姦及相姦之行為，而
    於93年12月13日產下一子即案外人賴裕明，被告丙○○明知
    案外人賴裕明年齡尚幼，無管理不動產之能力，且因被告丙○○為躲避告訴人丁○○○對其及被告甲○○提出之妨害家
    庭告訴，已被送往大陸地區居住，登記在案外人賴裕明名下
    之財產實由被告丙○○及賴裕明之法定代理人即被告甲○○
    掌控，竟與被告甲○○基於意圖為自己不法之利益之概括犯
    意聯絡，連續多次違背監護人之職責，由被告甲○○以被害
    人賴文洲之監護人、案外人賴裕明之法定代理人之身分，將
    被害人賴文洲所有，如附表所示之10筆土地（下稱本案土地
    ），委託不知情之土地代書謝煥清，於附表所示之時間，以
    「贈與」為原因，辦理移轉登記予案外人賴裕明，致生損害
    於被害人賴文洲之利益。案經丁○○○訴請偵辦，因認被告
    丙○○、甲○○共同涉有刑法第342條背信罪嫌等語（本案
    公訴人原認被害人賴文洲之監護人係被告丙○○，惟嗣於本
    院審理中更正被害人賴文洲之監護人係被告甲○○）。
二、按犯罪事實應依證據認定之，無證據不得推定其犯罪事實，
    不能證明被告犯罪者，應諭知無罪之判決，刑事訴訟法第15
    4條第2項、第301條第1項分別定有明文。又犯罪事實之認定
    ，應憑真實之證據，倘證據是否真實尚欠明確，自難以擬制
    推測之方法，為其判斷之基礎。且認定犯罪事實之證據係指
    足以認定被告確有犯罪行為之積極證據資料而言，該項證據
    自須適合於被告犯罪事實之認定，始得採為斷罪資料。故刑
    事訴訟上之證明資料，無論其為直接或間接證據，均須達於
    通常一般人均不致有所懷疑，而得確信其為真實之程度，始
    得據為有罪之認定，若關於被告是否犯罪之證明未能達此程
    度，而有合理懷疑之存在，致使無從形成有罪之確信，根據
    罪證有疑，利於被告之證據法則，即不得據為不利被告之認
    定（最高法院53年臺上字第656號、29年上字第3105號、76
    年度臺上字第4986號及32年上字第67號判例參照）。
三、公訴人認被告丙○○、甲○○共同涉有前揭背信罪嫌，無非
    係以被告丙○○、甲○○之供述、告訴人丁○○○於偵訊中
    之指述、證人謝煥清於偵訊中之證述，及土地附表、土地登
    記異動索引及土地登記簿謄本、不動產買賣契約書、第七商
    銀活期儲蓄存款存摺影本及交易明細、存本取息儲蓄存款存
    單、土地登記申請書、土地稅增值稅不課徵證明書、土地贈
    與契約書、印鑑證明、戶籍謄本、戶口名簿、財政部臺灣省
    中區國稅局贈與稅不計入贈與總額證明書、臺中市都市計劃
    未傳完細部計劃土地現況作農業使用證明書、本院88年度禁
    字第162號民事裁定、財產清冊、土地使用同意書、本院95
    年度家全字第29號民事裁定、協議書、臺灣臺中地方法院92
    年度偵字第20678號不起訴處分書、92年度偵字第20678號聲
    請簡易判決處刑書、95年度偵字第812號不起訴處分書、殘
    障手冊、錄音譯文、博微生物科技DNA基因圖譜型別分析報
    告DNA親子血緣關係諮詢報告單、本院94年家訴字第334號民
    事判決、出境登記卡、入出境紀錄、海基會回函，訊聯公司
    、信望愛臍帶基金會、生寶公司、台灣尖端先進生技醫藥公
    司、美商永生臍帶血銀行、祈福生技公司、大展生命科技股
    份有限公司、再生緣生物科技股份有限公司等公司回函，佑
    仁診所、全民醫院、劉禮修眼科診所、莊玉衡牙醫診所、澄
    清醫院、中國醫藥大學附設醫院、澄清醫院中港分院、權霖
    婦產科診所、曾耳鼻喉科診所、鄭俊智診所、錦水小兒科診
    所、林昆海內兒科診所、康暉耳鼻喉科診所、光田綜合醫院
    等回函、法務部調查局鑑定書等為其論據。然訊之被告丙○○、甲○○於本院審理中，雖一致坦承本案土地確已經被告
    丙○○委託證人謝渙清於如附表所示之時日，以「贈與」為
    由移轉登記予案外人賴裕明之事實不諱；被告丙○○併坦承
    其係被害人賴文洲之父之事實不諱；被告甲○○併坦認其係
    被害人賴文洲之妻兼監護人、案外人賴裕明之母等事實不諱
    ；惟均堅決否認有何背信之犯行，被告丙○○辯稱：土地是
    伊父親的遺產，由伊繼承，伊繼承這些土地之後賣掉，再買
    土地登記在被害人賴文洲等子女及告訴人丁○○○、伊本人
    等人的名下。本案土地是伊購買的，另外有一筆水湳段的土
    地也是伊父親留下的，伊賣掉後，改買告訴人丁○○○的名
    字，後來這筆土地又出售，所得金額則以告訴人丁○○○、
    伊本人、及伊子女等人之名義分別存在合作社。後來，伊名
    下的其他土地也有出售，伊就用這些錢去買土地登記在被害
    人賴文洲及伊本人名下；告訴人丁○○○所稱之米店，實際
    上亦係伊在經營，資金亦是伊所出；當時買在被害人賴文洲
    名下的是農地，告訴人丁○○○的售地款則是存在信用合作
    社，二者不同。後來被害人賴文洲名下之土地成為建地後，
    伊就將之責掉，再去買農地，並依然登記予被害人賴文洲之
    名下；伊所購之土地部分，雖然係登記在告訴人丁○○○、
    伊子女等人名下，但實際上均係伊所有，都是用伊的錢買的
    ，並由伊親自出面簽約，伊子女、孫子女都有分到，但均僅
    止於信託而已，並不是要先提前分配財產，伊現今仍在這些
    土地上工作；本案土地確係伊所有，伊並沒有背信之意圖等
    語。被告甲○○辯稱：伊不清楚本案土地之事情，且伊因不
    識字，所以將印章等物都交給被告丙○○去處理，伊確實沒
    有背信之意圖等語。
四、本院認：
  (一)按刑法上之背信罪為身分犯之一種犯罪，本質上在於為他人
    處理事務者，違背誠信義務所要求之信任關係，竟從事違反
    任務之行為，而意圖為自己或第三人不法之利益或損害本人
    之利益，方能構成（最高法院72年度台上字第3720號判決要
    旨可資參照）。查本件被害人賴文洲（59年4月3日生）因自
    幼有中度智能障礙，經本院審驗其心神狀況，並採用財團法
    人私立臺中仁愛之家附設靜和醫院所為關於被害人賴文洲已
    達精神耗弱程度之鑑定意見，認其為精神耗弱之人，無處理
    自己事物之能力，而於88年12月21日以本院88年度禁字第16
    2號民事裁定，宣告其為禁治產人。而被告丙○○於91年4月
    29日繼為被害人賴文洲之監護人，迄至91年7月5日，始因被
    告甲○○已與被害人賴文洲結婚，而當然取得被害人賴文洲
    之監護人身分後（民法第1111條）方自動解任等事實經過，
    及本案土地已由被告丙○○委託證人謝渙清先後於如附表所
    示之時日，以「贈與」為由移轉登記予案外人賴裕明之事實
    經過，迭為被告2人所自承不諱，相互吻合，並分別核與告
    訴人丁○○○於偵訊及本院審理中之指述，及證人謝煥清於
    偵訊中證述如何受託辦理相關土地移轉登記事宜等經過情節
    相符，復有戶籍謄本、本院88年度禁字第162號民事裁定、
    本案土地之土地第二類謄本暨異動索引、臺中市中正地政事
    務所96年5月22日中正地所四字第0960007659號函暨所附所
    有權移轉登記申請書等相關資料、臺中市中山地政事務所96
    年5月22日中山地所資字第0960008618號函暨所附土地登記
    謄本、異動索引及登記案件影本等、臺中市中興地政事務所
    96年5月22日中興地所資字第0960007928號函暨所附土地異
    動索引等、臺中縣雅潭地政事務所96年5月24日雅地登字第
    0961004239號函暨所附登記申請書等在卷可憑，應堪信為真
    實，而可認定。是茲本案唯應審究者厥為被告2人將被害人
    賴文洲名下之本案土地移轉登記予案外人賴裕明究否基於背
    信之意圖？經查：
  (1)本案土地雖係原登記在被害人賴文洲名下，惟被害人賴文洲
    自幼即有中度智能障礙，其於88年間經本院以上開裁定為禁
    治產宣告前，經本院委請財團法人私立臺中仁愛之家附設靜
    和醫院鑑定結果，亦認：「賴員44歲曾連續發燒7天，之後
    發展似乎較慢，小學3年級時，其級任老師告知家長，賴員
    之學習能力差，無法跟上進度‧‧‧之後上大鵬國中程度最
    差之班，勉強畢業，曾在衛道中學學技術3年，3年前開始（
    指85年）至工廠工作，賴員工作態度認真，但其能力只能做
    最簡單的事，‧‧‧抽象思考能力差，計算能力極差，甚至
    無法做個位數之加法‧‧‧」等語，復佐以被害人賴文洲於
    本院95年度易字第3209號案件偵訊之中自承：「（檢查官問
    ：你念國中時哪一科學的較好？）國語。我都考零分。」、
    「（檢察官問：你現在有工作嗎？）沒有，現在在家裡。以
    前有上過班，作蛋餅，當時會做，現在忘記了。」等語（見
    臺灣臺中地方法院檢察署95年度偵續字第32號卷第93頁，該
    卷下稱95年度偵續字第32號卷），並參以本案土地價值逾新
    臺幣（下同）億元，為告訴人丁○○○於偵訊中所述甚詳，
    暨關於本案土地究係何人所購，被告丙○○、告訴人丁○○○於偵訊、本院審理中相互爭執甚烈（詳參後述）等情，堪
    認被害人賴文洲並無適宜之財力、能力向他人洽購得本案土
    地。是本案土地應係由他人所購後，因其他考量而逕自登記
    予被害人賴文洲名下而已，此徵之被告丙○○、告訴人丁○○○自偵訊時起，乃至於本院審理中均一再各自堅稱本案土
    地係其所購入等情，猶是明灼。
  (2)又本案土地究係何人所購，告訴人丁○○○於偵訊及本院審
    理中陳稱：「被告丙○○名下之土地，除部份繼承取得外，
    大部分係告訴人丁○○○出售其名下土地所得之價金而購買
    ，而本案土地係：1.告訴人丁○○○於57年購買臺中市○○
    段31地號土地，嗣後分割增加同段第31-2、31-3地號土地，
    69年土地重劃為北屯區○○段186及188地號土地。2.告訴人
    丁○○○於72年5月間出售東信段第188地號土地，所得價金
    於72年及74年分別購買南屯區○○段第872、872-l地號土地
    及北屯區○○段854-4、854-5、854-6地號土地，為節省稅
    金先將土地登記與被告丙○○名下，再由被告丙○○逐年移
    轉與被害人賴文洲等子女名下（被告丙○○於94年4月18 日
    將同榮段土地出售與被害人賴文洲，併將被害人賴文洲之存
    款領出作為與告訴人丁○○○之和解金, 嗣後再將被害人賴
    文洲之土地贈與案外人賴裕明）。3.告訴人丁○○○於76年
    3月間出售東信段第186地號土地，所得價金於76年購買北屯
    區○○段第297、297-1、297-2、297-3、000-0 000-0及崇
    德段67地號上地，並登記於被害人賴文洲名下，上開土地經
    重劃於92年全部出售，所得價金購買北屯區○○段第2409、
    2409-2地號土地。4.被害人賴文洲上開土地大致係以告訴人
    丁○○○出售土地後，再以被告丙○○或被害人賴文洲名義
    購買。」等語，並提出土地登記簿謄本、異動索引等為其佐
    據（見95年度偵字第25266號卷2第6至7頁）。至被告丙○○
    則陳稱：「其所有一切財產之來源，均係於56年5月31日繼
    承自其先父賴萬順者，繼承後，其先後分別以家屬之名義向
    地政機關辦理移轉登記，或出賣後以賣得之價金，另買土地
    以家屬名義辦理登記。且在其先父去逝前業依據習俗將其全
    部財產分鬮完成，有「分家鬮書」可稽。而該分家鬮書共分
    5項，除第1項第1款所載西屯區○○段6-2號土地歸案外人即
    其之兄賴炳煌單獨取得，及第1項第2款西屯區○○段14號土
    地由其單獨取得外，其餘第1項3款到7款，均按公平原則比
    例分配與三兄弟使用及日後繼承之依據。分家鬮書第1項第2
    款其所分得之土地即何厝段14地號，於67年7月4日經市政府
    逕為分割為5筆，即1.何厝段14地號原號土地、2.同段14-ll
    地號、3.同段14-12地號、4.同段14-13地號、5.同段14-14
    地號。此5筆土地在69年8月14日土地重劃編列為西屯區○○
    段而增加為13筆。分家鬮書第1項第7款兄弟三人共同使用之
    土地即北屯區○○段65號土地，於67年8月10日經市政府逕
    為分割為5筆，即1.水湳段65地號原號土地、2.同段1086地
    號、3.同段1086-2地號、4.同段1086-3地號、5同段1086-4
    地號。此5筆土地亦在70年8月31日都市重劃，編為水湳段七
    筆土地，合計為20筆，其中13筆業經出賣，其並以所得價金
    另購買其他土地。其中本案土地部分：1.北屯區○○段854-
    4號土地：係其於74年元月26日向案外人洪連進所買進，由
    854號土地所分割而來。2.同前段854-5土地: 同前亦由854
    號土地分割而來。3.北屯區○○段2409號土地：係其於76年
    4月6日以被害人賴文洲之名義簽訂契約，向案外人魏國璋所
    買進。4.同前段2409-2號土地：同上。5.大雅鄉○○段1191
    號土地：係其於83年7月6日向案外人賴陳等多人所買進之共
    有地。6.大雅鄉○○○段109-3號土地：係其於82年7月23日
    向案外人賴陳等多人買進之共有地。7.大雅鄉○○○段109-
    8號土地：係其於82年7月15日向案外人賴陳等多人買進之共
    有地。8.南區○○○段1701號土地：係其於81年7月10日向
    案外人何廖招等三人以告訴人丁○○○名義所購，價金為
    98,336,700元。9.南區○○○段1701-5號土地：同上。10.
    南屯區○○段872號土地：係其於72年7月13日向案外人賴朝
    彰所購買。」等語，並提出分家鬮書、土地登記第二類謄本
    、土地使用同意書、臺中市稅捐稽徵處黎明分處函、不動產
    買賣契約書（見95年度偵續字第32號卷1第78頁、第86至87
    頁、卷2第122頁、本院卷第32至33頁、第49頁第143至148頁
    、第168-169頁，及被證1至24）。綜觀告訴人丁○○○、被
    告丙○○上開所述，除本案土地確係由他人所購後，因其他
    考量而登記予被害人賴文洲名下，被害人賴文洲僅係名義上
    之所有權人，實非本案土地之真正所有權人或係處分權人之
    情一致外，餘就本案土地之真正所有權人、處分權人、或係
    購買本案土地資金之原始來源、登記予被害人賴文洲之原因
    、取得本案土地之經過等各情，則各執一詞，爭執甚烈，且
    據其等各自所述，本案土地之取得，不惟牽涉時空間隔已逾
    數十載、相關人數十餘人，詎連所指購地本金之原始來源，
    亦動輒、相互牽涉多項原因，盤根糾結，此徵之告訴人丁○○○、被告丙○○間係屬夫妻關係，對彼此知悉甚詳，復各
    已委任律師相互訴訟多年，有臺灣高等法院臺中分院及本院
    相關民事調卷公文、民事裁定及民刑事訴狀等在卷可稽，而
    就上開爭執，至今仍無定論一情，即可明瞭。
  (3)而被告甲○○係大陸地區人士，僅因婚姻關係始來台，其學
    歷僅國小肄業，前於大陸地區係工廠女工，來台後亦係擔任
    工廠女工，復無獨立財產及從事不動產買賣之經驗，除據被
    告甲○○所述甚詳外，並有出入境紀錄、內政部入出國及移
    民署96年4月24日移署資處娟字第09610662640號函附被告甲○○申請依親居留資料等在卷可查，且參之被告甲○○於本
    院審理中之談吐、表現等情，堪認被告甲○○上開所述，應
    為真實，而可採信。則本案土地之真正所有權人、處分權人
    ，及其間背後糾葛，錯綜難辯，既如前述，被告甲○○復因
    學經歷不佳，及前無管理財產、從事不動產買賣之經驗，加
    之其夫即被害人賴文洲亦因疾患，而無法窺明本案全貌，其
    亦喪失自被害人賴文洲處獲悉事件全委之可能，甚且其因與
    被告丙○○通、相姦，而遭告訴人丁○○○提起追訴在案，
    而與告訴人丁○○○間之恩怨猶深，有不起訴處分書、及本
    院95年度易字3209號妨害家庭案件全案卷證可稽，其更不可
    能獲取告訴人丁○○○方面之訊息，乃其在被告丙○○片面
    堅稱對於本案土地確有所有權、處分權之下，認被告丙○○
    確係本案土地之真正所有權人、或係處分權人之情況，同意
    處分贈與、受贈本案土地，自屬常情，是被告甲○○辯稱伊
    並不清楚本案土地原委；伊並沒有背信之意圖等語，尚非無
    稽。況無論係依告訴人丁○○○、或係被告丙○○所述，告
    訴人丁○○○、被告丙○○家族方面，均有財產先行分配之
    慣例，而被告甲○○、丙○○因通、相姦，致被告甲○○懷
    孕生下案外人賴裕明之事實，亦有戶籍謄本、法務部調查局
    96年8月8日調科肆字第09600334270號鑑定書1份附本院95年
    度易字第3209號卷可查，則被告甲○○因被告丙○○總理家
    中財務，認其對本案土地擁有處分權限，且家族中亦有財產
    先行分配之慣例，進而認本案土地之移轉，乃係同一慣例之
    施行，遂而配合予以辦理，亦無非出於人情而已，自難認其
    有何背信之意圖。
  (4)再按因身分或其他特定關係，而為犯罪構成要件者，固屬刑
    法第31條所稱之身分犯，惟此應指此類犯罪，以該身分或其
    他特定關係為其可罰性之基礎而言，否則即無成立之餘地（
    最高法院91年度臺上字第5205號判決要旨）；次按身分犯之
    犯罪，如非具該項身分之人，除有與特定身分、關係者共犯
    情形，得依刑法第31條第1項規定處理外，即無成立該罪之
    餘地。而刑法第342條之背信罪，為身分犯之一種，其犯罪
    主體，限於為他人處理事務之人亦即基於一定關係有為他人
    處理事務身分之人（最高法院74年度臺上字第5318號判決要
    旨可資依循）。本件被告甲○○雖係被害人賴文洲之監護人
    ，即為被害人賴文洲處理事務之人，惟其於處理本案土地移
    轉登記予案外人賴裕明之過程中，並無背信之意圖，已如前
    述，則揆徵上揭最高法院判決要旨，與之共同處理同一事務
    、惟不具被害人賴文洲監護人身分之被告丙○○，自難併以
    刑法第342條之背信罪相繩。且關於本案土地究歸何人所有
    、何人得以處分，被告丙○○、告訴人丁○○○早已爭執難
    解甚久，已如前述，不復贅敘。而據被告丙○○所陳稱，本
    案土地係由其出面向他人所購後，再登記予被害人賴文洲名
    下，並提出不動產買賣契約書等為證，併告訴人丁○○○亦
    不諱稱有時土地購入後，會先登記在被告丙○○名下等語，
    可見被告丙○○就本案土地之取得，確實參與、著力甚深，
    故雖告訴人丁○○○、被告丙○○就購地資金何人所出，目
    前甚且爭執不休，惟金錢混同後，本即難以辨識，被告丙○○、告訴人丁○○○復係多年夫妻，各自原有金錢、財物相
    互混雜難辯，本係當然，則被告丙○○因此認本案土地係其
    所購，縱或與法律要件事實不一，然亦屬常理所見，自難即
    以背信之意圖相評價，是被告丙○○辯稱無背信意圖等語，
    非無所據，尚可採信。況本案土地實際上究應受被告丙○○
    ，或告訴人丁○○○予以節制、管理，被告丙○○、告訴人
    丁○○○既已各執一詞，委應另循民事途徑解決，尚難於此
    之前，即以本案土地係登記予被害人賴文洲名下，而經被告
    2人移轉予案外人賴裕明之情，即斷然推認此必損及被害人
    賴文洲之利益。
 (二)綜上所述，本件被告2人辯稱並無背信之意圖等語，均非無稽
   ，應可採信。此外，本院復查無其他證據證明被告2人有如公
   訴人所指之共同背信犯行，自應為其等有利之認定，為其等
   無罪之諭知。
據上論斷，應依刑事訴訟法第301條第1項，判決如主文。
本案經檢察官乙○○到庭執行職務。
中　　華　　民　　國　　96　　年　　10　　月　　17　　日
                  刑事第14庭    審判長法  官  陳  葳
                                      法  官  劉逸成
                                      法  官  林世民
上正本證明與原本無異。
檢察官如不服本判決，應於收送達後10日內向本院提出上訴書狀
（應敘述具體理由並附繕本）。
上訴書狀如未敘述理由，應於上訴期間屆滿後20日內補提理由書
於本院。
被告丙○○、甲○○均不得上訴。
                                      書記官  紀俊源
中　　華　　民　　國　　96　　年　　10　　月　　17　　日
附表：
┌──┬──────┬───┬──┬────┬────┐
│編號│地        段│地  號│面積│權利範圍│移轉日期│
├──┼──────┼───┼──┼────┼────┤
│  1 │臺中市北屯區│ 854-4│2407│ 7分之4 │ 940926 │
│    │同榮段      │      │    │        │        │
├──┼──────┼───┼──┼────┼────┤
│  2 │臺中市北屯區│ 854-5│1651│ 7分之4 │ 940926 │
│    │同榮段      │      │    │        │        │
├──┼──────┼───┼──┼────┼────┤
│  3 │臺中市北屯區│ 2409 │2513│ 全  部 │ 940926 │
│    │陳平段      │      │    │        │        │
├──┼──────┼───┼──┼────┼────┤
│  4 │臺中市北屯區│2409-2│2513│ 全  部 │ 940926 │
│    │陳平段      │      │    │        │        │
├──┼──────┼───┼──┼────┼────┤
│  5 │臺中縣大雅鄉│ 1191 │2147│ 全  部 │ 941103 │
│    │自強段      │      │    │        │        │
├──┼──────┼───┼──┼────┼────┤
│  6 │臺中縣大雅鄉│ 109-3│ 565│ 全  部 │ 941103 │
│    │西員寶段    │      │    │        │        │
├──┼──────┼───┼──┼────┼────┤
│  7 │臺中縣大雅鄉│ 109-8│1823│ 全  部 │ 941103 │
│    │西員寶段    │      │    │        │        │
├──┼──────┼───┼──┼────┼────┤
│  8 │臺中市南區樹│ 1701 │ 456│ 12分之4│ 941129 │
│    │子腳段      │      │    │        │        │
├──┼──────┼───┼──┼────┼────┤
│  9 │臺中市南區樹│1701-5│2509│ 12分之4│ 941129 │
│    │子腳段      │      │    │        │        │
├──┼──────┼───┼──┼────┼────┤
│ 10 │臺中市南屯區│  872 │7008│ 300分之│ 950706 │
│    │永定段      │      │    │ 163    │        │
├──┴──────┴───┴──┴────┴────┤
│附註：面積部分單位為平方公尺                        │
└──────────────────────────┘
